# 总经销商按照厂家（供应商）要求，

提问人：釜山 时间：2011-01-06 22:17:35
将门店整修、美化，收到厂家（供应商）补贴，金额较大，能否比照政府补助作为与资产相关的递延收益处理？

回答人：chenyiwei
如果这种补贴没有其他特殊的附加条件（例如未来销售业绩达到一定标准），只要按要求完成装修后即可按协议约定的标准获取补贴的，可以比照与资产相关的政府补助的原则处理。